臺灣高等法院高雄分院刑事判決　　　　　　　　　　　九十三年度上易字第七號
　　上　訴　人
　　即　被　告　甲○○
右上訴人因違反毒品危害防制條例案件，不服臺灣高雄地方法院九十二年度易字第二
一九八號中華民國九十二年十二月十七日第一審判決（起訴案號：臺灣高雄地方法院
檢察署九十二年度毒偵字第四六八七號），提起上訴，本院判決如左：
      主  文
原判決撤銷。
甲○○連續施用第二級毒品，累犯，處有期徒刑玖月。
      事  實
一、甲○○曾於民國八十九年間因違反毒品危害防制條例案件，經台灣高雄地方法院
    於九十年四月九日以九十年度訴字第四四Ｏ號判處有期徒刑五月確定，甫於九十
    一年四月十七日易科罰金執行完畢。又曾於八十八年間因施用毒品案件，經強制
    戒治期滿，由臺灣高雄地方法院檢察署檢察官於八十九年八月二十八日以八十九
    年度戒毒偵字第八六三號為不起訴處分確定；復因施用第一級毒品海洛因及第二
    級毒品安非他命案件，經台灣高雄地方法院於九十一年七月五日以九十一年度訴
    字第一三三九號判決處有期徒刑八月、三月，應執行刑有期徒刑十月確定，詎其
    仍未戒除毒癮，於前開不起訴處分確定後五年內，基於施用第二級毒品安非他命
    之概括犯意，先於九十二年四月二十二日，在高雄縣彌陀鄉○○村○○路十五號
    住宅，將第二級毒品安非他命放在玻璃瓶，下面以火燒烤，施用第二級毒品安非
    他命，又於九十二年五月六日上午，在上開住宅以同一方法施用第二級毒品安非
    他命。嗣為警於九十二年五月六日二十時許，在高雄市○○區○○路口，因形跡
    可疑，遭警盤查，甲○○同意警方採尿送驗查獲。
二、案經高雄市政府警察局小港分局報告台灣高雄地方法院檢察署檢察官偵查起訴。
    理  由
一、訊據上訴人即被告甲○○（下稱被告）對於右揭犯罪事實坦承不諱，且將被告為
    警查獲時所採集之尿液送驗結果，確呈甲基安非他命之陽性反應，有高雄市立凱
    旋醫院九十二年六月十二日以ＧＣ／ＭＳ（氣相層析質譜儀法）方式檢驗之煙毒
    尿液檢驗成績書一紙在卷可稽，足認被告之自白與事實相符，堪信為真實。又被
    告曾於八十八年間因施用毒品案件，經強制戒治期滿，由臺灣高雄地方法院檢察
    署檢察官於八十九年八月二十八日以八十九年度戒毒偵字第八六三號為不起訴處
    分確定；又因施用毒品案件，經原審於九十年四月九日以九十年度訴字第四四０
    號判決有期徒刑五月確定；復因施用毒品第一級毒品海洛因及第二級毒品安非他
    命案件，經原審於九十一年七月五日以九十一年度訴字第一三三九號判決處有期
    徒刑八月、三月，應執行刑有期徒刑十月確定，有卷附之台灣高雄地方法院檢察
    署刑案資料查註紀錄表、台灣高等法院被告全國前案紀錄表可按，是本案被告前
    犯施用毒品，經強制戒治後五年內再犯本件施用第二級毒品之犯罪事實明確，其
    犯行堪以認定，應依法論科。
二、核被告所為，係犯毒品危害防制條例第十條第二項之施用第二級毒品罪。其持有
    第二級毒品之低度行為，為施用之高度行為所吸收，不另論罪。又被告先後二次
    施用第二級毒品安非他命之犯行，時間緊接，方法相同，觸犯構成要件相同之罪
    名，顯係基於概括犯意為之，應依連續犯之規定論以一罪。另公訴人起訴事實，
    雖僅就被告於九十二年五月六日二十時許回溯二十四小時內某時施用第二級毒品
    安非他命之犯行予以起訴，而就被告另外施用安非他命之犯行未予起訴，然該部
    分之事實，既與公訴人起訴之犯罪事實具有連續犯之裁判上一罪關係，應為起訴
    效力所及，本院自應併予審理。再被告於八十九年間因違反毒品危害防制條例案
    件，經原審以九十年度訴字第四四Ｏ號判處有期徒刑五月確定，於九十一年四月
    十七日罰金繳清執行完畢，有卷附之台灣高雄地方法院檢察署刑案資料查註紀錄
    表、台灣高等法院被告全國前案紀錄表可按，其受有期徒刑執行完畢後，五年以
    內再犯有期徒刑以上之罪，為累犯，應依法加重其刑。
三、原審予以被告論罪科刑，固非無見，惟查本件被告配合警方盤查，同意警方採尿
    送驗，而遭查獲有施用第二級毒品安非他命犯行，事後坦承犯行，前後施用第二
    級毒品安非他命部分共僅二次（被告另犯連續施用第一級毒品部分業經原審另案
    判處有期徒刑一年六月），情節非重，原判決量處有期徒刑一年，尚嫌失重，蒞
    庭檢察官亦同意從輕量處。被告上訴意旨，執此指摘原判決不當，為有理由，自
    應由本院將原判決撤銷。審酌被告前因施用毒品案件經觀察勒戒，戒治後為不起
    訴處分，仍不知悔改，復於前開不起訴處分後五年內，再犯本案，足見其意志力
    不堅，無心戒除毒品，以及其犯罪後坦承犯行，犯罪後態度尚稱良好等其他一切
    情狀，爰量處有期徒刑九月。
據上論結，應依刑事訴訟法第三百六十九條第一項前段、第三百六十四條、第二百九
十九條第一項前段，毒品危害防制條例第十條第二項，刑法第十一條前段、第五十六
條、第四十七條，判決如主文。
本案經檢察官張金塗到庭執行職務。
中      華      民      國    九十三    年      四      月      六      日
  臺灣高等法院高雄分院刑事第七庭
                                  審判長法官  李春昌
                                        法官  黃憲文
                                        法官  莊飛宗
右正本證明與原本無異。
不得上訴。
                                  法院書記官  葉淑華
中    華    民    國      九十三      年      四      月    八    日
附錄本判決論罪科刑法條：
毒品危害防制條例第十條
施用第二級毒品者，處三年以下有期徒刑。
